【裁判字號】    99,訴,796
【裁判日期】    991126
【裁判案由】    毒品危害防制條例
【裁判全文】
臺灣基隆地方法院刑事判決              99年度訴字第796 號
公  訴  人  臺灣基隆地方法院檢察署檢察官
被      告  蔡文章
上列被告因違反毒品危害防制條例案件，經檢察官提起公訴（99
年度毒偵字第1498號），嗣被告於本院準備程序就被訴事實為有
罪之陳述，經受命法官告知被告簡式審判程序意旨，並聽取檢察
官、被告之意見後，本院合議庭裁定由受命法官獨任依簡式審判
程序審理、判決如下：
    主  文
蔡文章施用第一級毒品，累犯，處有期徒刑捌月；扣案第一級毒
品海洛因壹包（含包裝袋，實稱毛重零點貳伍公克）沒收銷燬。
    事  實
一、蔡文章前於民國96年間，因施用第一級毒品案件，經本院以
    96年度毒聲字第210 號裁定送觀察、勒戒後，認無繼續施用
    毒品之傾向，並於96年9月3日釋放出所，嗣由臺灣基隆地方
    法院檢察署檢察官於96年9 月14日，以96年度毒偵字第1695
    號為不起訴處分確定；其復於97年間，因施用毒品案件，各
    經本院以97年度訴字第1444號判決及97年度訴字第1589號判
    決，各判處有期徒刑6月確定，嗣由本院以98年度聲字第153
    號裁定合併應執行有期徒刑8月確定；其另於97 年間，因竊
    盜案件，經本院以97年度基簡字第630 號判處合併應執行有
    期徒刑6月確定；嗣上開應執行有期徒刑8月、6 月，經接續
    執行，於98年8月6日假釋出監，所餘刑期交付保護管束，於
    98年9 月25日保護管束期滿，未經撤銷假釋，其未執行之刑
    ，以已執行論（構成累犯）。
二、詎蔡文章仍不知戒絕毒癮，明知海洛因業經公告列為毒品危
    害防制條例第2條第2項第1 款之第一級毒品，不得非法持有
    、施用，仍未戒除施用毒品之習性，於上開觀察、勒戒執行
    完畢釋放出所後5 年內，再施用上開毒品案件，經本院各判
    處上揭有期徒刑而執行完畢出監後，另基於施用第一級毒品
    海洛因之犯意，於99年年8 月19日晚上10時許，在臺北縣貢
    寮鄉○○路90號5樓之1住處，以將第一級毒品海洛因粉末摻
    水以針筒注射靜脈之方式，施用第一級毒品海洛因1 次；嗣
    其於同年8月20日下午2時20分許，在基隆市○○路164之1號
    前，因其行跡可疑而遭警盤詢，並扣得其與林柏棋（另案偵
    辦）共同所有供己施用之第一級毒品海洛因1 包（含包裝袋
    ，實稱毛重0.25公克），因其係上開毒品列管人口，經其同
    意後採集尿送驗結果，其尿液中呈現毒品嗎啡陽性反應，始
    悉上情。
三、案經基隆市警察局第二分局報告臺灣基隆地方法院檢察署檢
    察官偵查起訴。
    理  由
壹、程序方面
一、按除被告所犯為死刑、無期徒刑、最輕本刑為三年以上有期
    徒刑之罪或高等法院管轄第一審案件者外，於法院行準備程
    序進行中，被告先就被訴事實為有罪之陳述時，審判長得告
    知被告簡式審判程序之旨，並聽取當事人、代理人、辯護人
    及輔佐人之意見後，裁定進行簡式審判程序；且受命法官行
    準備程序，與法院或審判長有同一之權限；又簡式審判程序
    之證據調查，不受刑事訴訟法第159條第1項、第161條之2、
    第161條之3、第163條之1及第164條至第170條規定之限制，
    刑事訴訟法第273條之1第1項、第279條第2項前段、第273條
    之2 分別定有明文。
二、查本件被告蔡文章所犯為死刑、無期徒刑、最輕本刑為三年
    以上有期徒刑以外之罪，且非高等法院管轄第一審之案件，
    其於準備程序就前揭被訴事實為有罪之陳述，經受命法官告
    知簡式審判程序之旨，並聽取當事人之意見後，本院合議庭
    認無不得或不宜改依簡式審判程序進行之處，爰依刑事訴訟
    法第273 條之1第1項規定，裁定本件由受命法官獨任進行簡
    式審判程序。
貳、實體方面
一、上揭事實，業據被告蔡文章於本院99年11月12日準備程序、
    審判程序時均供承不諱，核與證人林柏祺於99年8 月20日警
    詢及偵訊時之證述情節相符（見臺灣基隆地方法院檢察署99
    年度毒偵字第1498號卷，下稱偵卷，第11至15頁、第45至46
    頁），且被告上開為警查獲時所採取之尿液，送經台灣尖端
    先進生技醫藥股份有限公司檢驗結果，其尿液中呈現毒品嗎
    啡之陽性反應，此有卷附之臺灣尖端先進生技醫藥股份有限
    公司99年9月1日出具之濫用藥物尿液檢驗報告（可待因、嗎
    啡陽性反應）、基隆市警察局第二分局信六路派出所扣押筆
    錄、扣押物品目錄表、勘察採證同意書、基隆市警察局解送
    嫌疑人健康狀況調查表（蔡文章）、基隆市警察局第二分局
    偵辦毒品案件尿液檢體對照表（蔡文章，99.08.20，14：45
    採尿，尿液檢體編號：99-2-319）、照片4張（扣案物1包，
    初步鑑驗結果、扣案物秤重）在卷可稽【見偵卷，第19至22
    頁、第24至27頁、第54至55頁】。又扣案之第一級毒品海洛
    因1 包（含包裝袋，實稱毛重0.25公克），經警依多合一毒
    品原物測試組初步檢驗結果呈嗎啡、海洛因反應、含包裝袋
    之實稱毛重0.25公克，並有基隆市警察局第二分局信六路派
    出所查獲涉嫌毒品危害防制條例毒品初步檢驗報告單1 紙在
    卷可徵【見偵卷第23頁】，是被告自白與事實相符，應堪採
    。信。又被告有上開事實欄所示之於上開觀察、勒戒執行完
    畢釋放出所後5 年內，再施用上開毒品案件，經本院各判處
    上揭有期徒刑而執行完畢出監之事實，亦有臺灣高等法院被
    告前案紀錄表與臺灣基隆地方法院檢察署刑案資料查註紀錄
    表各1 件在卷可佐，足徵被告確於上開觀察、勒戒執行完畢
    釋放出所後，5 年內再犯上揭毒品危害防制條例之罪而事證
    明確，其有施用上開第一級毒品之犯行，洵堪認定。
二、查海洛因係毒品危害防制條例第2 條第2 項第1 款所明定之
    第一級毒品，不得持有、施用。(一)核被告所為，係犯毒品危
    害防制條例第10條第1 項之施用第一級毒品罪。(二)其施用第
    一級毒品前之持有毒品之低度行為，應為施用之高度行為所
    吸收，不另論罪。(三)又被告上開犯罪事實之前科紀錄，有卷
    附臺灣高等法院被告前案紀錄表與臺灣基隆地方法院檢察署
    刑案資料查註紀錄表各1 份在卷可稽，是本件被告上開受有
    期徒刑執行完畢，於5 年以內再故意犯本件有期徒刑以上之
    罪，為累犯，應依刑法第47條第1 項規定，論以累犯，並加
    重其刑。(四)玆審酌被告曾因施用毒品案件，經上開觀察、勒
    戒執行完畢釋放出所後，5 年內再犯本件上揭施用第一級毒
    品罪行，足見戒毒意志不堅，毒癮非淺，未能體悟施用毒品
    對自己、家人造成之傷害及社會之負擔，自屬可議，惟念其
    犯後坦承犯行，犯後態度良好，並有悔改決心，且施用毒品
    乃自戕行為，未對他人造成危害，及其施用次數、時間等一
    切情狀，爰量處如主文所示之刑，以鼓勵有戒毒決心之被告
    ，及時醒悟戒絕毒癮，並重新過著有意義的人生。
三、至於扣案之第一級毒品海洛因1 包（含包裝袋，包裝袋內含
    有第一級毒品海洛因殘餘微量無法分離，應將包裝袋整體視
    為第一級毒品海洛因，實稱毛重零點貳伍公克），經檢驗結
    果，確含有第一級毒品海洛因成份，理由詳上所述，應依毒
    品危害防制條例第18條第1 項前段規定，不問屬於犯人與否
    ，均沒收銷燬之；至於鑑驗耗用上開第一級毒品既已滅失，
    自無庸宣告沒收銷燬，併此敘明。
據上論斷，應依刑事訴訟法第273條之1第1項、第284條之1、第2
99條第1項前段，毒品危害防制條例第10條第1項、第18條第1 項
前段，刑法第11條前段、第47條第1 項，判決如主文。
本案經檢察官翁春鈴到庭執行職務。
中    華    民    國    99    年  11     月     26    日
                    刑事第四庭法  官  施添寶
以上正本證明與原本無異。
如不服本判決應於收受本判決後10日內向本院提出上訴書狀，並
應敘述具體理由，如未敘述上訴理由者，應於上訴期間屆滿後20
日內補提理由書狀於本院（均須按他造當事人之人數附繕本）「
切勿逕送上級法院」。告訴人或被害人如對於本判決不服者，應
具備理由請求檢察官上訴，其上訴期間之計算係以檢察官收受判
決正本之日期為準。
中    華    民    國    99    年    11    月    26    日
                              書記官  彭筠凱
附錄本案判決論罪科刑法條：
毒品危害防制條例第10條
施用第一級毒品者，處六月以上五年以下有期徒刑。
施用第二級毒品者，處三年以下有期徒刑。

司法院資訊處製作；財團法人民間司法改革基金會備份。
